【裁判字號】    92,訴,153
【裁判日期】    921216
【裁判案由】    毒品危害防制條例
【裁判全文】
臺灣彰化地方法院刑事判決                          九十二年度訴字第一五三號
    公  訴  人  臺灣彰化地方法院檢察署檢察官
    被      告  甲○○
    選任辯護人  楊振芳律師
右列被告因違反毒品危害防制條例案件，經檢察官提起公訴（九十二年度毒偵字第二
一八號），暨移
決如左：
    主    文
甲○○連續施用第一級毒品，處有期徒刑參年貳月，扣案之海洛因貳包（合計淨重柒
拾伍點壹陸公克）、另海洛因拾參包及貳罐（毛重合計貳佰參拾肆點肆公克、淨重合
計約壹佰捌拾貳點玖公克）、暨殘留海洛因之夾鍊袋十六包，均沒收銷燬之，黑色小
皮包壹個，茶葉包貳個沒收。又連續施用第二級毒品，處有期徒刑貳年，扣案之安非
他命拾柒包（毛重肆佰柒拾點肆公克、淨重肆佰肆拾參點捌公克）沒收銷燬之。主刑
部分應執行有期徒刑伍年。
    事    實
一、甲○○前因施用毒品案件，經交付保護管束期滿，由臺灣彰化地方法院檢察署檢
    察官於民國（下同）八十九年七月五日，以八十九年度戒毒偵字第七一三號、第
    七一四號、第七一五號、第七一六號為不起訴處分確定。復因施用第一級、第二
    級毒品海洛因及安非他命案件，先送強制戒治（於九十一年八月二十三日保護管
    束期滿），並由該署檢察官提起公訴，經本院以九十年度訴字第三二一號判處有
    期徒刑十一月，並於九十年十月二十八日判決確定。詎其不知悔改，分別基於施
    用第一、二級毒品之概括犯意，自九十一年三月間、同年二月底起，在彰化縣員
    林鎮○○路七三六巷七號七樓之三等處所，分別施用第一級毒品海洛因及第二級
    毒品安非他命，嗣為警於九十一年十月二十二日十八時許，在屏東縣東港鎮○○
    路○段與興東路口檳榔攤旁空地查獲，並扣得第一級毒品海洛因二包（合計淨重
    七五‧一六公克）及其所有裝海洛因所用之黑色小皮包一個、茶葉包二個，且經
    警於九十一二十二日二十一時三十分許採其尿液送驗呈嗎啡類及甲基安非他命陽
    性反應。詎其仍不知悔改，復分別基於施用第一、二級毒品之同一概括犯意，連
    續在上開處所，分別施用第一級毒品海洛因及第二級毒品安非他命，至九十二年
    九月七日止，嗣為警於九十二年九月七日二十二時四十分許，在彰化縣員林鎮○
    ○路七三六巷七號七樓之三查獲，並扣得第一級毒品海洛因十三包及二罐（檢察
    官移送併辦意旨書載為十五包、毛重二百三十四點四公克）、暨殘留海洛因（量
    微無從分離）之夾鍊袋十六包、安非他命十七包（毛重四百七十點四公克、淨重
    四百四十三點八公克）。
二、案經屏東縣警察局枋寮分局報告臺灣屏東地方法院檢察署呈請臺灣高等法院檢察
    署檢察長核轉臺灣彰化地方法院檢察署檢察官偵查起訴，暨移送併辦（九十二年
    度毒偵字第一零九一號、第二四七二號）。
    理    由
一、訊據被告甲○○對上開施用毒品之犯行均坦承不諱，次查，被告為警查獲當日經
    採其尿液送驗，結果鴉片類、安非他命類均呈陽性反應，此有臺灣檢驗科技股份
    有限公司出具之濫用藥物尿液檢驗報告、及彰化縣衛生局檢驗成績書在卷可稽，
    並有事實欄所載之物扣案可資佐證。是以被告之自白與事實相符。此外，復有事
    實欄所載之不起訴處分書、起訴書、判決書及臺灣彰化地方法院檢察署刑案資料
    查註紀錄表附卷可稽，罪證明確，被告犯行堪予認定。
二、核被告所為，係犯毒品危害防制條例第十條第一項、第二項之施用第一級、第二
    級毒品罪。被告施用毒品前後持有毒品之低度行為，為施用毒品之高度行為所吸
    收，均不另論罪。被告先後多次施用第一級毒品海洛因、第二級毒品安非他命，
    時間緊接，所犯罪名各自相同，顯係出於概括之犯意為之，為連續犯，爰依刑法
    第五十六條之規定分別以一罪論，並各加重其刑，公訴人雖僅起訴一部，然檢察
    官移送併辦部分與起訴部分有連續犯之裁判上一罪關係為起訴效力所及，本院應
    併予審究。又被告所犯上開二罪，犯意各別，且犯罪構成要件互異，應分論併罰
    爰審酌被告前有施用毒品行為、施用毒品期間甚長、危害甚大、且查扣之毒品數
    量甚多，及犯罪後態度等一切情狀，分別量處如主文所示之刑，並依法定其應執
    行刑。扣案之第一級毒品海洛因二包（合計淨重七五‧一六公克）、第一級毒品
    海洛因十三包及二罐（檢察官移送併辦意旨書載為十五包、毛重二百三十四點四
    公克、淨重一百八十二點九公克）、暨殘留海洛因之夾鍊袋十六包，因量微無從
    與夾鍊袋析離，故視同第一級毒品、以上均屬第一級毒品，安非他命十七包（毛
    重四百七十點四公克、淨重四百四十三點八公克）屬第二級毒品，均依同條例第
    十八條第一項前段規定宣告沒收並諭知銷燬。扣案之黑色小皮包一個、茶葉包二
    個係被告所有裝海洛因所用之物，併予宣告沒收。
據上論斷，應依刑事訴訟法第二百九十九條第一項前段，毒品危害防制條例第十條第
一項、第二項、第十八條第一項前段，刑法第十一條前段、第五十六條、第五十一條
第五款、第三十八條第一項第二款，判決如主文。
本案經檢察官吳怡盈到庭執行職務
中    華    民     國     九十二     年     十二     月      十六     日
                                  臺灣彰化地方法院刑事第三庭
                                            審判長法     官    余  仕  明
                                                  法     官    黃  玉  齡
                                                  法     官    施  坤  樹
右正本證明與原本無異。
如不服本判決，應於判決送達後十日內向本院提出上訴狀( 須附繕本 )。
                                                  法院書記官   陳  文  俊
中    華    民     國     九十二     年     十二     月      十七     日
毒品危害防制條例第十條第一項、第二項：
施用第一級毒品者，處六月以上五年以下有期徒刑。
施用第二級毒品者，處三年以下有期徒刑。


司法院資訊處製作；財團法人民間司法改革基金會備份。
